【裁判字號】    95,抗,295
【裁判日期】    950912
【裁判案由】    拍賣抵押物
【裁判全文】
臺灣臺中地方法院民事裁定               95年度抗字第295號
抗  告  人  乙○○○
相  對  人  甲○○
上列抗告人因與相對人間聲請拍賣抵押物事件，抗告人對於民國
95年7月27日本院簡易庭所為之裁定（95年度拍字第1212號）提
起抗告，本院合議庭裁定如下：
    主  文
抗告駁回。
抗告程序費用新臺幣壹仟元由抗告人負擔。
    理  由
一、按扺押權人於債權已屆清償期而未受清償者，得聲請法院拍
    賣抵押物，就其賣得價金而受清償；民法第873條第1項定有
    明文。又抵押權經設定登記後，債權人因債務屆期未受清償
    ，依民法第873條第1項之規定，即得聲請法院拍賣抵押物，
    如對於此項法律關係有爭執時，亦應由有爭執之人提起訴訟
    ，以求解決，不得僅依抗告程序聲明其有爭執，並據為廢棄
    拍賣裁定之理由。最高法院51年台抗字第269號判例要旨可
    資參照。是拍賣抵押物准許強制執行之裁定，係屬非訟事件
    裁定，為裁定之法院僅就抵押權人所提出之債權憑證、抵押
    權設定契約書、他項權利證明書、土地暨建物登記謄本等為
    形式上之審查，無從審酌屬於實體上法律關係之事由，抗告
    法院即本院就拍賣抵押物裁定准予強制執行事件，亦應僅就
    形式審查，不得審酌抗告人關於實體事項之抗辯事由，合先
    敘明。
二、本件相對人主張抗告人於民國（下同）81年8月15日向相對
    人借款新臺幣（下同）100萬元，約定有利息、遲延利息、
    違約金，清償日期為86年8月31日，並以原裁定附表所示之
    不動產設定債權額1,500,000元之抵押權作為擔保，且經依
    法登記；詎抗告人屆期不為清償，尚欠本金1,000,000元及
    利息、遲延利息、違約金等情，並提出土地、建物登記謄本
    、他項權利證明書、抵押權設定契約書、抵押借款收據等為
    證。原裁定依民法第873條第1項規定，准許相對人之聲請，
    即無不合。
三、本件抗告人於收受原裁定後，雖遵期提起抗告，但於抗告狀
    內並未記載事實及理由，亦未載明對原裁定不服之程度及應
    如何廢棄或變更之聲明，嗣經本院於95年8月29日函請抗告
    人於文到10日補正前開未載明之事項，且抗告人已於95年8
    月31日收受該補正通知，有送達證書在卷可稽，惟迄今抗告
    人仍未補正，以供本院審酌。茲原裁定於法既無不合，抗告
    人又未明確指摘原裁定有何違誤之處，則本件抗告，自無理
    由，應予駁回。
四、據上論結，本件抗告為無理由，依非訟事件法第46條、第21
    條第2項、第24條第1項，民事訴訟法第495條之1第1項、第
    449條第1項、第78條，裁定如主文。
中    華    民    國    95    年    9     月    12    日
                  民事第四庭    審判長法  官  洪碧雀
                                      法  官  曹宗鼎
                                      法  官  夏一
上正本係照原本作成。
如不服本裁定，僅得於收受本裁定正本送達後10日內，以適用法
規顯有錯誤為理由，向本院提出再抗告狀（須附繕本並繳納再抗
告裁判費新台幣1,000元），經本院許可後始可再抗告。
中    華    民    國    95    年    9     月    12    日
                                      書記官


司法院資訊處製作；財團法人民間司法改革基金會備份。
